【裁判字號】    95,簡上緝,1
【裁判日期】    950630
【裁判案由】    竊盜
【裁判全文】
臺灣新竹地方法院刑事判決             95年度簡上緝字第1號
上  訴  人  臺灣新竹地方法院檢察署檢察官
被      告  甲○○
上列上訴人因被告竊盜案件，不服本院九十四年度竹簡字第三二
二號，中華民國九十四年四月二十五日第一審簡易判決（聲請案
號：臺灣新竹地方法院檢察署九十四年度偵字第一七八三號），
提起上訴，並移送併案審理（九十四年度偵字二五三一號），本
院管轄第二審之合議庭判決如下：
    主  文
原判決撤銷。
甲○○連續竊盜，累犯，處有期徒刑陸月，如易科罰金，以佰
元折算壹日。
    犯罪事實
甲○○基於意圖為自己不法所有之概括犯意，連續於九十四年四
月一日下午三時四十分許，在新竹市○○里○○路○段二九四號
檳榔攤，竊取被害人丙○○所有之皮包一個（內有現金八百元）
及收銀機內之現金一千元得手。復承前開概括之犯意，於同年四
月二日下午四時許，在新竹市○○路○段二四七號「粉紅物語」
檳榔攤，竊取被害人乙○○之皮包一個（內有身分證及金融卡三
張、現金新台幣一百三十四元）得手。
    理  由
甲、證據能力認定：
    按被告以外之人於審判外之陳述，雖不符前四條之規定，而
    經當事人於審判程序同意作為證據，法院審酌該言詞陳述或
    書面陳述作成時之情況，認為適當者，亦得為證據；又當事
    人、代理人或辯護人於法院調查證據時，知有第一百五十九
    條第一項不得為證據之情形，而未於言詞辯論終結前聲明異
    議者，視為有前項之同意，刑事訴訟法第一百五十九條之五
    第一項、第二項分別定有明文。本件當事人未於言詞辯論終
    結前就相關證據無證據能力，聲明異議，依上開規定，即視
    為同意於審判程序作為證據，復經本院審酌陳述作成時之情
    況，認為適當者，而認得作為本件之證據，合先敘明。
乙、認定犯罪構成要件事實所憑之證據及其認定之理由：
  壹、證據：
    一、被告於警詢、檢察官訊問及本院審理時（參見本院九十
        五年六月二十九日審理筆錄）之自白。
    二、證人丙○○、乙○○、范藍芯之證述。
    三、贓物認領保管單二紙、照片十三張。
  貳、認定之理由：
      前述被告自白與右開其餘證據互核相符，堪信該自白與事
      實相符。本件事證明確，被告犯行，洵堪認定。
丙、適用法律：
  一、核被告甲○○意圖為自己不法之所有，而竊取他人之動產
      ，所為係犯刑法第三百二十條第一項之罪。
  二、連續犯：被告先後二次犯行，時間緊接，犯罪構成要件相
      同，顯係基於概括犯意反覆為之，為連續犯，應依刑法第
      五十六條以一罪論。
丁、撤銷原判決之理由：
    原審因被告竊盜罪，據以論罪科刑固非無見，惟被告九十四
    年四月二日下午四時許，復在新竹市○○路○段二四七號「
    粉紅物語」檳榔攤，竊取被害人乙○○之皮包一個（內有身
    分證及金融卡三張、現金新台幣一百三十四元）得手，此部
    分與原審認定之犯罪事實，時間僅隔一日，手法亦相同，顯
    係基於概括犯意為之，為連續犯，屬裁判上一罪之關係，原
    審未及審酌，尚有未洽，上訴人之上訴為有理由，自應將原
    判決撤銷改判。
戊、科刑審酌：
  壹、主刑部分：
    一、法定加重原因：
      １、連續犯：被告為連續犯，應依刑法第五十六條以一罪
          論，並依法加重其刑。
      ２、累犯：查被告曾於九十二年間因犯竊盜罪（按二罪）
          及侵占罪，經分別判處有期徒刑一年三月、五月及三
          月，並定應執行有期徒刑一年九月確定，於九十三年
          十一月二十九日假釋出獄，九十四年三月十四日假釋
          縮刑期滿執行完畢，此有臺灣高等法院被告全國前案
          紀錄表在卷可稽，其於五年以內再犯本件有期徒刑以
          上刑之罪，為累犯，依刑法第四十七之規定應加重其
          刑。並依刑法第七十條遞加重其刑。
    二、法定減輕原因：無。
    三、科刑審酌情形：
      １、本件被告所犯刑法第三百二十條第一項之罪名，其法
          定本刑為五年以下有期徒刑、拘役或五百元以下罰金
          ，因被告有多次前科紀錄，科處拘役及罰金均不適合
          ，而以有期徒刑二月為基本刑度。
      ２、被告前有四次前科紀錄，應酌予加重有期徒刑四月；
          又為連續犯，應再加重有期徒刑二月；另符合累犯之
          規定，應再加重有期徒刑二月，此部分合計共有期徒
          刑八月。
      ３、被告對於本件犯罪坦承不諱，應酌予減輕有期徒刑二
          月；又其犯罪所得財物不多，家中尚有幼女甫出世一
          個多月，需要被告照料，此有中國醫藥大學附設醫院
          診斷證明書一份在卷可稽，復審酌被告目前與先生同
          住，其先生有正常工作，生活狀況正常等因素，再酌
          予減輕有期徒刑二月，此部分合計有期徒刑四月。
      ４、上開部分予以加減，被告即應受有期徒刑六月之宣告
          。
    四、易科罰金：被告主刑宣告部分符合刑法第四十一條第一
        項之規定，應依法諭知易科罰金之折算標準。
  貳、從刑部分：無。
據上論斷，應依上開法條及刑事訴訟法第四百五十五條之一第一
項、第三項、第三百六十九條第一項前段、第三百六十四條、第
二百九十九條第一項前段；罰金罰鍰提高標準條例第一條前段、
第二條，判決如主文。
本案經檢察官林忠義到庭執行職務。
中    華    民    國    95    年    6    月    30    日
                  刑事第五庭    審判長法  官  陳健順
                                      法  官  楊麗文
                                      法  官  楊惠芬
上列正本證明與原本無異。
中    華    民    國    95    年    6    月    30    日
                                      書記官  馮玉玲
以上正本證明與原本無異。
不得上訴。
附錄論罪科刑法條：
刑法第三百二十條第一項
意圖為自己或第三人不法之所有，而竊取他人之動產者，為竊盜
罪，處五年以下有期徒刑、拘役或五百元以下罰金。


司法院資訊處製作；財團法人民間司法改革基金會備份。
